臺灣橋頭地方法院岡山簡易庭裁定　　　 110年度岡秩字第44號
移送機關　　高雄市政府警察局岡山分局
被移送人　　黃明德　


　　　　　　吳立民　


上列被移送人因違反社會秩序維護法案件，經移送機關於民國11
0 年10月5 日以高市警岡分偵字第11073073200 號移送書移送審
理，本院裁定如下：
    主  文
黃明德、吳立民投擲有殺傷力之物品而有危害他人身體或財物之
虞，各處罰鍰新臺幣壹萬捌仟元。
    理  由
一、被移送人黃明德、吳立民於下列時、地有違反社會秩序維護
    法之行為：
（一）時間：民國110 年9 月25 日10時15分許。
（二）地點：高雄市○○區○○路00號。
（三）行為：於前揭地點點燃並投擲有殺傷力之物品即鞭炮而有
      危害他人身體或財物之虞。
二、上開事實，有下列事證證明屬實：
  (一)被移送人黃明德、吳立民於警詢時之自白。
  (二)被害人楊志廉之警詢證述。
  (三)現場監視器畫面截圖。
三、按放置、投擲或發射有殺傷力之物品而有危害他人身體或財
    物之虞者，處3 日以下拘留或新臺幣3 萬元以下罰鍰，社會
    秩序維護法第63條第1 項第4 款定有明文。經查：鞭炮、煙
    火，依一般社會常情，點燃時將產生高溫、高熱，若對人體
    、住家投放將造成灼傷、燃燒之情形，足以對他人之身體、
    財物構成威脅，自屬前述具有殺傷力之物品。又被移送人於
    前揭時、地燃擲「水鴛鴦」乙節，業據其於警詢時坦承不諱
    ，且本件案發地點係供公眾往來通行之民宅門前之道路上，
    有行人及車輛來往之可能，且被害人家開設金紙店，此有卷
    附之現場監視器畫面截圖照片及調查筆錄可按，足見被移送
    人將水鴛鴦燃擲於公眾可通行之道路上，若該鞭炮爆炸前後
    ，適有行人、車輛經過，必因此受驚嚇而有肇致意外或交通
    事故發生，甚至亦有可能點燃店家販售之金紙，釀成火災之
    情，堪認被移送人確有投擲有殺傷力之物品而有危害他人身
    體或財物之虞之違序行為。至被移送人均辯稱係因與案外人
    楊宗穎債務糾紛，至被害人家欲找楊宗穎，尋不到人，才會
    丟擲而點燃「水鴛鴦」乙節，非屬正當理由，併此敘明。核
    被送移人所為，係違反社會秩序維護法第63條第1 項第4 款
    投擲有殺傷力之物品而有危害他人身體或財物之虞之非行。
    本院審酌被移送人違反之手段、違反義務之程度以及上開非
    行所生之危害，各量處如主文所示之處罰，以資懲儆。
四、依社會秩序維護法第45條第1 項、第63條第1 項第4 款，裁
    定如主文。
　
中    華    民    國   110    年    10    月    28    日
                  岡山簡易庭  法      官  盧怡秀
以上正本係照原本作成。
如不服本裁定，得於裁定書送達之翌日起5 日內，以書狀敘述理
由，向本庭提出抗告。
中    華    民    國   110    年    10    月    28    日
                              書  記  官  陳昭伶